ACORDAO-COMPLETO-2362100

ACÓRDÃO DE RELAÇÃO

ACÓRDÃO DE RELAÇÃO 6553/2019 ATA 25/2019 - PRIMEIRA CÂMARA

Acórdão 6553/2019-TCU-Primeira Câmara
Trata-se de recursos de reconsideração interpostos pela Federação das Associações Comerciais e Industriais do Distrito Federal (FACIDF) e por Jair José da Silveira Júnior (peças 86 e 87) , contra os itens 9.4, 9.5 e 9.6 do Acórdão 5590/2018-TCU-Primeira Câmara, por meio do qual esta Corte de Contas julgou irregulares as contas dos recorrentes, imputando-lhes débito e multa (peça 52) .
Considerando que o Sr. Jair José da Silveira Júnior, regularmente notificado da deliberação recorrida, em 7/3/2019 (peça 82) , compareceu aos autos apenas em 3/4/2019, oportunidade em que protocolizou recurso de reconsideração (peça 87) ;
Considerando que o lapso temporal decorrido entre a notificação da deliberação e a interposição de seu recurso foi de 27 dias;
Considerando que, conforme o art. 285, § 2º, do RITCU "não se conhecerá de recurso de reconsideração quando intempestivo, salvo em razão de superveniência de fatos novos e dentro do período de cento e oitenta dias contados do término do prazo indicado no caput, caso em que não terá efeito suspensivo";
Considerando que o ora recorrente apenas reitera argumentos apresentados em sede de defesa, já examinados pela unidade técnica, pelo MPTCU e pelo acórdão recorrido, não sendo, portanto, elementos novos;
Considerando que a tentativa de se provocar a pura e simples rediscussão de deliberações do TCU com base em discordância com as conclusões deste Tribunal não se constitui em fato ensejador do conhecimento do recurso fora do prazo legal;
Considerando, por fim, que a ausência de notificação acerca da data da sessão em que seria apreciado o presente processo não ofende qualquer princípio constitucional, visto que a publicação da pauta de julgamentos no Diário Oficial da União é suficiente para conferir publicidade ao ato processual e permitir a participação de todos na sessão de julgamento, conforme deliberação do Plenário do Supremo Tribunal Federal, proferida em sede de Agravo Regimental em Mandado de Segurança (MS-AgR 26.732/DF, Relatora Ministra Carmen Lúcia) ;
Os Ministros do Tribunal de Contas da União, quanto ao processo a seguir relacionado, ACORDAM, por unanimidade, com fundamento nos arts. 32, inciso I e parágrafo único, e 33 da Lei 8.443/1992, e nos arts. 143, inciso IV, alínea "b" e § 3º, 277, inciso I, e 285, caput e § 2º, do Regimento Interno do TCU, de acordo com os pareceres emitidos nos autos, em:
conhecer do recurso de reconsideração interposto pela Federação das Associações Comerciais e Industriais do Distrito Federal (FACIDF) , suspendendo-se os efeitos dos itens 9.4, 9.5 e 9.6 do Acórdão 5590/2018-TCU-Primeira Câmara, em relação à recorrente;
com relação ao efeito suspensivo mencionado na alínea anterior, estendê-lo a todos os responsáveis condenados em solidariedade com a ora recorrente;
não conhecer do recurso de reconsideração interposto por Jair José da Silveira Júnior, por restar intempestivo e não apresentar fatos novos;
comunicar aos órgãos/entidades eventualmente cientificados do acórdão recorrido acerca do efeito suspensivo concedido em face do recurso manejado pela FACIDF; 
encaminhar cópia desta deliberação, acompanhada da instrução da unidade técnica e do parecer do Ministério Público junto ao TCU, aos recorrentes; e
encaminhar os autos à Secretaria de Recursos para análise de mérito do recurso interposto pela FACIDF (peça 86) , após a adoção das medidas especificadas nas alíneas "d" e "e" supra.
1. Processo TC-Processo 005.824/2016-8 (TOMADA DE CONTAS ESPECIAL) 
	1.1. Apenso: Processo 005.769/2017-5 (Solicitação) .
	1.2. Responsáveis: Federação das Associações Comerciais e Industriais do Distrito Federal (38.050.233/0001-71) ; Jair José da Silveira Júnior (XXX.189.701-XX) ; Jose Sobrinho Barros (XXX.254.841-XX) ; Manoel Valdeci Machado Elias (XXX.653.381-XX) .
	1.3. Recorrentes: Federação das Associações Comerciais e Industriais do Distrito Federal (38.050.233/0001-71) ; Jair José da Silveira Júnior (XXX.189.701-XX) .
	1.4. Entidade: Serviço de Apoio Às Micro e Pequenas Empresas do Distrito Federal.
	1.5. Relator: Ministro Vital do Rêgo.
	1.6. Representante do Ministério Público: Procurador Sergio Ricardo Costa Caribé.
	1.7. Relator da deliberação recorrida: Ministro-Substituto Weder de Oliveira.
	1.8. Unidades Técnicas: Secretaria de Recursos (Serur) ; Secretaria de Controle Externo do Desenvolvimento Econômico (SecexDesenvolvimento) .
	1.9. Representação legal: Luiz Carlos de Souza (OAB/DF 20.632) , Wilson Corrêa de Araújo Neto (OAB/DF 50.753) , José Carlos de Barros (OAB/DF 33.903) e outros. 
	1.10. Determinações/Recomendações/Orientações: não há.

Primeira Câmara

Federação das Associações Comerciais e Industriais do Distrito Federal (38.050.233/0001-71); Jair José da Silveira Júnior (XXX.189.701-XX); Jose Sobrinho Barros (XXX.254.841-XX); Manoel Valdeci Machado Elias (XXX.653.381-XX).

ACORDAO-COMPLETO-2385464

Acórdão 608/2020 - Primeira Câmara

VITAL DO RÊGO

Ministro-Substituto Weder de Oliveira.

Luiz Carlos de Souza (OAB/DF 20.632), Wilson Corrêa de Araújo Neto (OAB/DF 50.753), José Carlos de Barros (OAB/DF 33.903) e outros.

Procurador Sergio Ricardo Costa Caribé.

TOMADA DE CONTAS ESPECIAL (TCE)

Secretaria de Recursos (Serur); Secretaria de Controle Externo do Desenvolvimento Econômico (SecexDesenvolvimento).